【裁判字號】    90,上易,3852
【裁判日期】    901205
【裁判案由】    竊盜
【裁判全文】
臺灣高等法院刑事判決                  九十年度上易字第三八五二號
    上  訴  人
        即
    被      告  丙○○
右上訴人，因竊盜案件，不服臺灣桃園地方法院九十年度易字第六四七號，中華民國
九十年八月二十三日第一審判決（起訴案號：臺灣桃園地方法院檢察署八十九年度偵
字第五九八三、一三四一五號）提起上訴，本院判決如左：
    主      文
上訴駁回。
    事      實
一、丙○○前曾違反麻醉藥品管理條例案件，經本院於民國（下同）八十四年六月十
    四日判決有期徒刑四月確定，並於八十四年十二月十日執行完畢；因竊盜、詐欺
    、違反麻醉藥品管理條例及藥事法等案件，於八十四年十一月二十四日經台灣桃
    園地方法院判處應執行有期徒刑二年二月（其中竊盜部分，處有期徒刑一年六月
    ）確定，於八十六年一月二十三日假釋出監，迄八十七年一月一日假釋縮刑期滿
    執行完畢；又因竊盜罪，於八十八年十二月十三日經台灣桃園地方法院判處有期
    徒刑七月；八十八年間因加重竊盜罪，經本院判處有期徒刑一年八月；八十八年
    間又因違反毒品危害防制條例案件，經本院判處有期徒刑九月，顯有犯罪之習慣
    。經前揭徒刑之宣告仍不知悔改，復基於意圖為自己不法所有之概括犯意，先於
    八十九年四月四日六時許，在桃園縣中壢市○○路○段四三七巷十一號前，以自
    備之鑰匙一支，竊取乙○○所有車號ＬＶ─二八一一號自用小客車一部，得手後
    留供己用。復於八十九年六月六日上午九時三十分前某時許，手持客觀上可作為
    兇器之螺絲起子一支，在同縣平鎮市○○街三十四號前，竊取甲○○所有車號Ｇ
    九─０七二九號車牌二面，得手後將之藏置在同縣平鎮市○○街八巷二十二號七
    樓之二住處之天花板上。分別於八十九年四月十九日十四時三十分許，丙○○駕
    駛所竊得之ＬＶ─二八一一號自用小客車，行經同縣平鎮市○○路○段一一０巷
    口時為警查獲，並扣得其所有供竊取車輛所用之鑰匙一支；於八十九年六月十二
    日十七時許，為警持搜索票在同縣平鎮市○○街八巷二十二號七樓之二為警查獲
    並扣得前開車牌二面後發還被害人甲○○。
二、案經桃園縣警察局平鎮分局及大園分局分別報請臺灣桃園地方法院檢察署檢察官
    偵查起訴。
    理      由
一、訊據上訴人即被告（以下簡稱被告）丙○○對右揭連續竊盜犯行供承不諱，核與
    被害人乙○○、甲○○在警訊中所述之情節相符，復有贓物認領保管單一紙、車
    輛竊盜車牌失竊資料個別查詢報表查詢車輛認可資料、車輛竊盜車牌失竊資料個
    別查詢報表查詢車牌認可資料各一紙附卷可稽及鑰匙一支扣案可證，本件事證明
    確，被告犯行洵堪認定。
二、核被告所為，係犯刑法第三百二十條第一項之竊盜及同法第三百二十一條第一項
    第三款之加重竊盜罪。被告先後二次竊盜犯行，時間緊接，犯罪構成要件相同，
    顯係基於概括犯意為之，為連續犯，以犯加重竊盜一罪論，並依法加重其刑。被
    告曾違反麻醉藥品管理條例案件，經本院判決有期徒刑四月確定，並於八十四年
    十二月十日執行完畢；復因竊盜、詐欺、違反麻醉藥品管理條例及藥事法等案件
    ，經台灣桃園地方法院判處應執行有期徒刑二年二月確定，於八十六年一月二十
    三日假釋出監，迄八十七年一月一日假釋縮刑期滿執行完畢，此有台灣桃園地方
    法院檢察署刑案資料查註紀錄表及本院被告全國前案紀錄表各一份附卷可稽，其
    於五年以內再犯本件有期徒刑以上之罪，為累犯，依刑法第四十七條規定遞加重
    其刑。
三、原審以被告罪證明確，予以論罪科刑，適用刑法第五十六條、第三百二十一條第
    一項第三款、第四十七條、第三十八條第一項第二款、竊盜犯贓物犯保安處分條
    例第三條第一項第一款、第四條、第五條一項前段，審酌被告多次違反麻醉藥品
    管理條例、毒品危害防制條例及竊盜案件等，素行不良、所竊取者為價值不低之
    自用小客車及其犯罪之動機、手段、所生危害、犯罪後坦承竊盜犯行態度尚稱良
    好等一切情狀，量處有期徒刑一年十月。並以被告自八十四年間起至八十九年六
    月間止，陸續犯有如事實欄所述之刑事案件，其中並有三件竊盜案件，被告顯有
    犯罪之習慣，應依竊盜犯贓物犯保安處分條例第三條第一項第一款規定，於本件
    宣告刑執行前，令入勞動場所強制工作三年。扣案之鑰匙一支，被告坦承為其所
    有，為其竊取前揭自用小客車所用之物，應依刑法第三十八條第一項第二款規定
    宣告沒收，至被告用以竊取車牌所用之螺絲起子一支，並未扣案，且查無證據證
    明尚存在，爰不予宣告沒收。經核認事用法，俱無違誤，量刑及宣付保安處分以
    矯正其不良習性均屬妥適，被告上訴意旨徒以量刑過重，宣付保安處分為不當，
    請求輕判等語，難認有理由，應予駁回。
據上論斷，應依刑事訴訟法第三百六十八條，判決如主文。
本案經檢察官呂丁旺到庭執行職務。
中     華     民     國     九十    年      十二      月       五       日
                              臺灣高等法院刑事第十庭
                                  審判長法  官  溫  耀  源
                                        法  官  林  銓  正
                                        法  官  黃  金  富
右正本證明與原本無異。
不得上訴。
                                        書記官  江  采  廷
中     華     民     國     九十    年      十二      月       七       日
附錄：本案論罪科刑法條全文
刑法第三百二十一條第一項：
犯竊盜罪而有左列情形之一者，處六月以上五年以下有期徒刑：
一、於夜間侵入住宅或有人居住之建築物、船艦或隱匿其內而犯之者。
二、毀越門扇、牆垣或其他安全設備而犯之者。
三、攜帶兇器而犯之者。
四、結夥三人以上而犯之者。
五、乘火災、水災或其他災害之際而犯之者。
六、在車站或埠頭而犯之者。
前項之未遂犯罰之。


司法院資訊處製作；財團法人民間司法改革基金會備份。
